# 迁改费用能否计入新项目在建工程

提问人：jhs1027929079 时间：2023-01-14 15:14:15
陈老师，您好，有个问题想学习一下。某公司因生产经营调整，厂区所有生产系统拆除重新建设新项目。但原有厂区的通信、电路等影响新项目的建设，故要求通信和供电公司进行迁改和重建，由公司承担此部分费用。想问一下此部分补偿支出能否计入新项目的在建工程啊？通信线路迁改预计 200 万，电路迁改或补偿预计 1000 万。

回答人：chenyiwei
1 、所迁改的通信、电路设施是否属于本企业的资产？是否为本企业经营活动直接服务？还是公用基础设施的借路通过？
2 、如果属于为本企业生产经营活动直接服务的资产，则迁改前后，通信、供电容量是否增加？
3 、被拆除旧资产的账面价值和新资产建造成本能否分别单独确定和计量？

提问人：jhs1027929079 时间：2023-01-29 13:36:01
陈老师不好意思之前问题有误，准确说所迁改的通信电路设施主要是公司新购置的土地上的原有设施，不属于本企业的资产，是为周围村镇服务的。由于要建设新项目，故此部分公用设施需要拆改，迁改费用由企业承担。

回答人：chenyiwei
这部分迁改支出可以作为新土地的取得成本，计入“无形资产——土地使用权”。